最高法院刑事裁定　　　　　　　　　　111年度台抗字第247號
再　抗告　人　林宥達




上列再抗告人因公共危險等罪定應執行刑案件，不服臺灣高等法
院中華民國110年12月30日駁回其抗告之裁定（110年度抗字第19
25號，聲請案號：臺灣新竹地方檢察署110年度執聲字第934號）
，提起再抗告，本院裁定如下：
    主  文
再抗告駁回。
    理  由
一、裁判確定前犯數罪者，併合處罰之；數罪併罰，有二裁判以
    上者，應依刑法第51條之規定，定其應執行之刑；宣告多數
    有期徒刑者，於各刑中之最長期以上，各刑合併之刑期以下
    ，定其刑期，但不得逾30年。刑法第50條、第53條、第51條
    第5 款分別定有明文。又法律上屬於裁量之事項，有其外部
    性界限及內部性界限，並非概無拘束。依據法律之具體規定
    ，法院應在其範圍選擇為適當之裁判者，為外部性界限；而
    法院為裁判時，應考量法律之目的及法律秩序之理念所在者
    ，為內部性界限。法院為裁判時，二者均不得有所逾越。在
    數罪併罰，有二裁判以上，定其應執行之刑之案件，法院所
    為刑之酌定，固屬裁量之事項，然仍應受前述外部性界限及
    內部性界限之拘束。事實審法院於酌定應執行刑之量定，如
    未違背刑法第51條各款或刑事訴訟法第370 條第2、3項所定
    之方法或範圍（即法律之外部性界限），亦無明顯違背公平
    、比例原則或整體法律秩序之理念者（即法律之內部性界限
    ），即不得任意指為違法或不當。
二、本件第一審即臺灣新竹地方法院以再抗告人林宥達所犯如第
    一審裁定附表（下稱附表）編號1至2所示之罪，合於前述定
    應執行刑之規定，檢察官依再抗告人之請求而聲請就附表編
    號1 所示不得易科罰金及不得易服社會勞動之有期徒刑，與
    編號2 所示不得易科罰金但得易服社會勞動之有期徒刑，合
    併定應執行之有期徒刑。於其中最長期（即有期徒刑2年2月
    ）以上，合併之刑期（即有期徒刑2年8月）以下，定應執行
    有期徒刑2年6月。
三、再抗告人不服第一審裁定，提起抗告意旨略以：附表編號 1
    之罪其主動交出槍枝，又附表編號2 之罪其與被害人達成和
    解，應以7折計算應執行刑，始屬妥適等語。
四、原裁定則以第一審酌定應執行有期徒刑2年6月，合於刑法第
    51條第5 款等規定之外部性界限。又衡酌受刑人所犯各罪之
    犯罪情節、危害情況、侵害法益、犯罪次數，以及所犯數罪
    整體之非難評價，暨避免重複評價等情，亦無違背公平及比
    例原則等內部性界限情事。再抗告人請求更定較輕之應執行
    刑，為無理由，爰予駁回抗告。經核於法尚無違誤。
五、本件再抗告意旨猶執陳詞，並謂其在獄中表現良好，無違規
    紀錄，請求更定較輕之應執行刑等語，而未指摘原裁定有何
    違法、不當，難認有據。應認本件再抗告為無理由，予以駁
    回。
據上論結，應依刑事訴訟法第412條，裁定如主文。
中    華    民    國   111    年    2     月    10    日
                  刑事第七庭審判長法  官  李  錦  樑  
                                  法  官  蔡  彩  貞  
                                  法  官  林  孟  宜  
                                  法  官  吳  淑  惠  
                                  法  官  錢  建  榮  
本件正本證明與原本無異
                                  書記官
中    華    民    國   111    年    2     月    17    日